臺灣士林地方法院交通事件裁定        100年度交聲字第862號
原處分機關  交通部公路總局臺北區監理所基隆監理站
異議人即    詹甘祥
受處分人
上列異議人即受處分人因違反道路交通管理處罰條例案件．對交
通部公路總局臺北區監理所基隆監理站中華民國100 年8 月9 日
所為之處分（原處分案號：基監字第裁42-C00000000號）聲明異
議，本院裁定如下：
    主  文
異議駁回。
    理  由
一、按汽車駕駛人轉彎時，不依標誌、標線、號誌指示者，處新
    臺幣（下同）600 元以上1, 800元以下罰鍰，並記違規點數
    1 點，道路交通管理處罰條例第48條第1 項第2 款、第63條
    第1 項第1 款分別定有明文。
二、原處分意旨略以：異議人即受處分人詹甘祥於100 年7 月25
    日8 時56分許，騎乘車牌號碼998-EQN 號重型機車（下稱上
    開機車），行經新北市○○區○○路2 段312 巷處時，因不
    依標誌、標線指示行駛（機車未依規定兩段式左轉），為警
    當場攔停製單舉發，嗣異議人提出申訴，原處分機關函請原
    舉發單位調查結果，仍認異議人有上開違現行為，爰依道路
    交通管理處罰條例第48條第1 項第2 款、第63條第1 項第1
    款（裁決書漏載第1 款）之規定，裁決異議人600 元罰鍰，
    並記違規點數1 點。
三、聲明異議意旨略以：伊當天係在黃燈時越過停止線到達待轉
    區，尚未停妥，大同路2 段312 巷燈號立即轉為綠燈，伊遂
    直接行駛，並無違規，又伊申訴時員警回函所附照片並非伊
    違規時之照片，懇請員警調出當日之照片云云。
四、經查：異議人於舉發時間，騎乘上開機車，行經上揭設有「
    機慢車兩段左轉」標誌、路口地面劃設有機慢車左轉待轉區
    ○○○路口時，未依標誌、標線指示，逕自違規左轉行駛之
    事實，業經新北市政府警察局汐止分局函覆明確，此有該局
    100 年8 月3 日新北警汐交字第1000028888號函文1 紙在卷
    可參，而異議人前於100 年7 月25日向原處分機關申訴時表
    示：「本人在7 月25日在大同路上，因當時情況緊急必須火
    速趕到家中服用藥物，殊不知因當時路況不熟，所以不小心
    沒有兩段…」等語明確，亦有異議人所填載之交通申訴書1
    紙在卷，可見異議人初已坦承有未依兩段式左轉之違規行為
    ，其嗣後雖改稱伊行至待轉區後路口燈號立即轉為綠燈云云
    ，然顯係為脫免罰責而辯，本院實難遽採，異議人於舉發時
    、地確有上開違規行為之事實，堪以認定。又異議人雖辯稱
    上開函文所附照片並非伊當初違規之照片，惟觀該函說明二
    末稱：「（檢附該路口機車兩段式左轉標誌指示照片2 張）
    」，可知原舉發單位所函附之照片係該路口現場照片，目的
    係讓異議人明瞭該路口分隔島處設有「機慢車兩段左轉」之
    標誌，及該路口地面有以標線劃設之機車待轉區．並非係通
    知異議人有拍攝到其違規當時之照片，而參交通違規事件往
    往在瞬間發生，其時迅速，稍縱即逝且難以回復，事實上不
    便以攝影或錄影器材取證之情形，所在多有，且該等違規事
    實往往由人之感官即可充分判定，未必均需以科學儀器始能
    偵測得知，故而，尚難苛求警員一律需提出錄影或採證照片
    ，且此必將大幅提高交通管理之行政成本，嚴重削弱道路交
    通管理之行政效能，揆諸實際實屬窒礙難行，反而有違道路
    交通管理處罰條例在維護整體交通秩序、安全之行政目的，
    準此，即使原舉發單位並無其違規之採證相片，亦無礙其違
    規之認定。
五、綜上所述，異議人確有在前揭時、地，騎乘上開機車，為警
    攔停製單舉發「不依標誌、標線號誌指示」之違規行為，原
    處分機關依道路交通管理處罰條例第48條第1 項第2 款、第
    63條第1 項第1 款之規定．裁處異議人600 元罰鍰，並記違
    規點數1 點，核無違誤，本件異議人之異議無理由，應予駁
    回。
據上論斷，應依道路交通事件處理辦法第18條，裁定如主文。
中    華    民    國   100    年    8     月    31    日
                        交通法庭法  官  高雅敏
以上正本與原本無異。
如不服本裁定，應於送達後5日內，向本院提出抗告狀。
                                書記官  陳映羽
中    華    民    國   100    年    9     月    2     日